臺灣臺南地方法院刑事判決　　　　　　　 94年度易字第640號
聲　請　人　臺灣臺南地方法院檢察署檢察官
被　　　告　丁○○
　　　　　　　　　　現於臺灣臺南戒治所強制戒治
上列被告因竊盜案件，經檢察官聲請簡易判決處刑（94年度偵字
第3249號），本院認為不宜，改依通常程序審理後判決如下：
    主  文
丁○○攜帶兇器竊盜，累犯，處有期徒刑拾月。六角扳手壹支沒
收。
    事  實
一、丁○○於民國八十六年間曾犯竊盜罪，經臺灣嘉義地方法院
    於法院判處有期徒刑一年確定，因另案撤銷假釋，合併執行
    殘餘刑期，於93年2月2日執行完畢，竟仍不知悔改，復意圖
    為自己不法之所有，於94年1月29日凌晨2時許，在嘉義縣義
    竹鄉義竹108之53號後方，見乙○○所有之車牌號碼SA-4176
    號自小貨車停放在該處無人看守，遂持客觀上足以傷害他人
    生命身體之兇器六角扳手，以該扳手插入該車之鑰匙孔啟動
    該車而竊取之，得手後作為代步工具使用，嗣於同年2月3日
    晚上11時50分許，駕駛上開車輛在嘉義縣六腳鄉蒜頭村六腳
    鄉公所前為警攔檢時查獲，並扣得六角扳手1支等物品。
二、案經嘉義縣警察局朴子分局報請臺灣嘉義地方法院檢察署檢
 　 察官呈請臺灣高等法院臺南分院檢察署檢察長令轉臺灣臺南
    地方法院檢察署檢察官偵查起訴。
　　理  由
一、被告否認竊取上揭自小貨車，辯稱：係陳清章在案發當夜，
    以行動電話通知伊前往朴子市找丙○○，伊找到丙○○後，
    丙○○即將上開自小貨車及六角扳手交給伊，伊即用六角扳
    手打開該車車門，並以該扳手發動引擎，該車並非伊竊取云
    云。惟查，上開犯罪事實，業據被告丁○○於警局初訊時及
    偵查中供承不諱，參酌被告於查獲後第一次警詢中即自承「
    我是在94年1月29日2時許，去嘉義縣義竹鄉找朋友，離開時
    就在路旁空地發現該部車車門沒鎖，就以身上所帶磨尖過之
    Ｌ型六角扳手，插入鑰匙孔發動後，開去台南縣麻豆鎮工作
    處所」，核與被害人乙○○於警詢指訴該車遭竊之時間為94
    年1月29日及地點係嘉義縣義竹鄉等情節均相吻相符。果如
    被告所辯，該車係丙○○交與伊，被告如何能在警詢時，即
    供出伊行竊日期與被害人發現車輛失竊時，相同之時間及地
    點？況丙○○在本院證述時，亦否認有何交付車輛與被告之
    情節，再斟酌被告於本院準備程序時先稱，「丙○○交車時
    並未交付鑰匙，僅交付六角扳手，伊用六角扳手開車門」；
    在審理程序丙○○到場後，又改稱「六角扳手放在車上擋風
    玻璃下，丙○○並未交與伊」，前後顯有不符，足認其辯稱
    本件車輛係丙○○交付一節係事後卸責之詞，應以被告警詢
    及偵查中之自白較為可採。此外，並有被害人立具之贓物認
    領保管單1紙在卷，及六角扳手1支扣案可資佐證，本件事證
    明確，被告犯行應堪認定。
二、核被告所為係犯刑法第321條第1項第3款之攜帶兇器竊盜罪
    。被告有如事實欄所載犯罪科刑執行情形，有刑案資料查註
    紀錄表及臺灣高等法院被告前案紀錄表在卷足稽，其受有期
    徒刑之執行完畢後，五年內再犯本件有期徒刑以上之罪，為
    累犯，應依刑法第四十七條之規定，加重其刑。爰審酌被告
    前有多次前科紀錄，有前案紀錄表在卷可參，復有本件竊盜
    犯行及其事後任意推托，並無悔意等一切情狀，量處如主文
    所示之刑。扣案之六角扳手一支為被告所有且係供犯罪所用
    之物，業經其供明在卷，併予宣告沒收。
據上論結，應依刑事訴訟法第452條、第299條第1項前段，刑法
第321條第1項第3款、第47條、第38條第1項第2款判決如主文。
本案經檢察官甲○○到庭執行職務。
中　　華　　民　　國　　94　　年　　11　　月　　30　　日
　　　　　　　　　刑事第三庭    審判長法　官  陳振謙
                                      法  官  鍾邦久
                                      法  官  王慧娟
以上正本證明與原本無異。
如不服本判決，應於收受送達後10日內向本院提出上訴書狀（應
附繕本）。
      　　　　　　　　　　　　　　　　書記官　黃雅雲
中　　華　　民　　國　　94　　年　　11　　月　　30　　日
附錄本案論罪科刑法條全文
中華民國刑法第321條
犯竊盜罪而有左列情形之一者，處6月以上、5年以下有期徒刑：
一於夜間侵入住宅或有人居住之建築物、船艦或隱匿其內而犯之
者。
二　毀越門扇、牆垣或其他安全設備而犯之者。
三　攜帶兇器而犯之者。
四　結夥三人以上而犯之者。
五　乘火災、水災或其他災害之際而犯之者。
六　在車站或埠頭而犯之者。
前項之未遂犯罰之。
